JAKUB CEBULA

FRONTEND DEVELOPER



O MNIE

Jestem front-end developerem z ponad dwu i pół letnim doświadczeniem w tej dziedzinie i wielkim entuzjastą branży IT. Rozpocząłem swoją karierę zawodową jako programista systemów automatyki W przemyśle samochodowym. Jako osoba o otwartym umyśle i zdolnościami do szybkiej nauki, rozwinąłem swoje ukryte zainteresowania w dziedzinie projektowania stron internetowych nowoczesnych technologii programowania. W takim kierunku rozwijam swoją karierę zawodową. Cenię estetycznie wyglądające i utrzymujące minimalistyczny design aplikacje. W życiu prywatnym jestem wielkim fanem szeroko rozumianej popkultury, pysznych potraw i podróży.

Siemianowice Śląskie

۲ +48669988600

(a) jakceb@gmail.com

inkedin.com/in/jakceb/

JĘZYKI OBCE

Angielski: zaawansowany

Niemiecki: komunikatywny

UMIEJĘTNOŚCI

Główne technologie: HTML, CSS, JavaScript, TypeScript, React, Redux (Redux Toolkit), SASS, Formik, Yup, axios, il8next, Vite, Kendo UI, Material UI, Bootstrap

Testy: Vitest, Jest, Cypress

Inne: Gihub, Azure, Jira, Confluence, Docker

Umiejętności miękkie: Praca w metodologi SCRUM, silne umiejętności interpersonalne, proaktywne podejście do podejmowanych zadań, zorientowanie na pracę zespołową.

DOŚWIADCZENIE ZAWODOWE

Programista Frontend | Volvo IT

Wrzesień 2022 - obecnie

- Poprowadziłem rozwój szablonowej aplikacji POS-React, wykorzystującej React i Redux Toolkit, co skutkowało poprawą efektywności i jakości kodu nowych aplikacji w grupie Volvo.
- Skutecznie kierowałem procesem migracji z Webpack do Vite, optymalizując pracę programistyczną i skracając czasy kompilacji.
- Wdrożyłem testy jednostkowe przy użyciu Vitest, zapewniając jakość i niezawodność kodu, oraz przeprowadziłem wdrożenie testów end-to-end za pomocą bilioteki Cypress w celu kompleksowego sprawdzenia funkcjonalności aplikacji.
- Współpracowałem z zespołem DevOps w celu wdrożenia aplikacji na platformie chmurowej Azure.
- Tworzyłem i zarządzałem dokumentacją projektu w aplikacji Confulence.
- Przeprowadziłem skuteczną migrację z oprogramowania JIRA na usługę Azure Boards, polepszając jakość śledzenia i zarządzania pracą zespołu.
- Aktywnie uczestniczyłem w badaniach i ocenie nowych technologii, aby zwiększyć zdolności zespołu i poprawić wyniki projektu.
- Zapewniałem ciągłe wsparcie dla zespołów programistycznych, udzielając fachowej wiedzy i przeprowadzając research nowych rozwiązań, gdy było to konieczne.

Inżynier ds. wsparcia technicznego i aplikacji | Bosch Rexroth Polska

Luty 2019 - Sierpień 2022

- Poprowadziłem rozwój interfejsu użytkownika dla wiodącego producenta maszyn CNC w Polsce przy użyciu C# i WinForms, umożliwiając komfortową i intuicyjną pracę dla operatora i oraz funkcjonalność maszyn.
- Opracowałem aplikację kliencką dla inteligentnych pras przemysłowych, wykorzystując HTML, CSS, JS i REST API, co skutkowało zwiększoną efektywnością procesów kontroli produkcji i satysfakcją klientów.
- Odegrałem istotną rolę w procesie sprzedaży, udzielając klientom wsparcia technicznego, uruchamiania i rozwoju komponentów automatyki przemysłowej przyczyniając się do zwiększenia sprzedaży i penetracji rynku.
- Otrzymałem nagrodę za zaangażowanie w rozwój firmy za rok 2021

Inżynier automatyki | TAPCON

Listopad 2017 - Grudzień 2018

- Uczestniczyłem w uruchomieniu i wdrożeniu systemów automatyzacji w działach spawania Opel España oraz Mercedes-Benz Ludwigsfelde.
- Tworzyłem oprogramowanie dla sterowników PLC i paneli HMI, przyczyniając się do efektywności operacyjnej systemów automatyzacji.

EDUKACJA

Studia podyplomowe - Politechnika Śląska Październik 2019 - Październik 2020 Kierunek: Aplikacje mobilne, sieci komputerowe i bazy danych

Studia magisterskie - Politechnika Śląska Styczeń 2016 - Październik 2017 Kierunek: Automatyka i Robotyka (w języku angielskim)

Studia inżynierskie - Politechnika Śląska Październik 2012 - Styczeń 2016 Kierunek: Automatyka i Robotyka